臺灣高等法院臺中分院刑事判決　　　　　　　　　九十三年度交上易字第四八號
　　上　訴　人
　　即　被　告　甲○○
右上訴人因過失傷害案件，不服臺灣台中地方法院九十二年度交自字第三八號中華民
國九十三年三月三十日第一審判決，提起上訴，本院判決如左：
    主　　  文
原判決撤銷。
甲○○因過失傷害人，處有期徒刑貳月，如易科罰金，以佰元折算壹日。
    事 　　 實
一、甲○○於民國九十二年六月二十日下午三時三十分許，駕駛車號七Ｖ─七一三八
    號自用小客車，行經臺中縣豐原市○○○路與和平街口，由新生北路欲左轉和平
    街時，原應注意汽車行駛時應注意車前狀況，並隨時採取必要之安全措施，依當
    時情形，亦無不能注意之情狀，竟疏未注意，不慎碰撞及亦有疏失之陳秀娟所駕
    駛在左方和平街口雙黃線上暫停，欲通過交岔路口，後座搭載丙○○之ＫＢＳ─
    三０七號重型機車，致人車倒地，重機車排氣管處燙傷丙○○之右小腿。
二、案經被害人丙○○提起自訴。
    理  　　由
一、訊據被告甲○○對於右揭事實坦承不諱，核與自訴人丙○○之指訴及證人陳秀娟
    於警詢中陳述之情節相符，並有臺中縣警察局受理各類案件紀錄表、杏豐醫院診
    斷證明書、生春中醫診所診斷證明書在卷可稽。按汽車行駛時駕駛人應注意車前
    狀況，並隨時採取必要之安全措施，道路交通安全規則第九十四條第三項定有明
    文。依前揭臺中縣警察局受理各類案件紀錄表之記載，被告係於臺中縣豐原市○
    ○○路與和平街口，由新生北路欲左轉和平街時未注意車前狀況，未注意左方路
    口有重機車暫停欲通過交岔路口，以致肇事，被告自有未注意車前狀況之過失。
    而本件經送請臺灣省臺中縣區車輛行車事故鑑定委員會鑑定及臺灣省汽車肇事覆
    議鑑定委員會覆議結果，亦持相同看法，且覆議結果亦認陳秀娟有停車於雙黃線
    之疏失，此有臺灣省臺中縣區行車事故鑑定委員會民國九十二年十二月十八日中
    縣鑑字第九二○九五四號函附鑑定意見書及臺灣省車輛行車事故鑑定覆議委員會
    九十三年三月一日府覆議字第九三一○○一七號覆議函可稽，益證被告之行為有
    過失，被告之自白應與事實相符。雖被告於本院訊問時另堅稱「我承認我有錯，
    但是她（指陳秀娟）是停車在雙黃線上」等語，惟本件自訴人僅為被搭載人，並
    非機車駕駛人，自訴人丙○○並無任何駕駛行為，應無過失可言。又本件因係兩
    造事後報案，並未繪製現場圖及製作道路交通事故調查報告表、拍攝現場照片，
    業據臺中縣警察局受理各類案件紀錄表記載屬實，惟依兩造及證人陳秀娟於警詢
    及原審法院中之陳述判斷，兩造既係在新生北路與和平街交岔路口發生本件事故
    ，且陳秀娟陳述係在停車狀態，則顯然陳秀娟應確係停車於雙黃線附近，是被告
    辯稱陳秀娟係停車於雙黃線附近一節，應屬可採。惟陳秀娟縱有上開疏失，然此
    僅係在民事上被告得否主張自訴人為使用人而依民法第二百二十四條、第二百十
    七條過失相抵之問題，並不能因此解免被告過失之責任。自訴人因本件車禍受傷
    ，與被告之過失行為間並有相當因果關係。本件事證明確，被告過失犯行洵堪認
    定。
二、核被告甲○○所為，係犯刑法第二百八十四條第一項前段之過失傷害罪。原審認
    上訴人罪證明確，予以論罪科刑，固非無見，惟查原審雖於理由內論及陳秀娟亦
    有上開疏失，惟漏未於事實欄內加以記載，致事實與理由未符，尚有未洽。上訴
    人上訴意旨指摘原審法院量刑過重，雖無可取，惟原判決既有可議，即無可維持
    ，自應由本院加以撤銷改判。爰審酌被告本件所負之過失程度、所生之危害、肇
    事後之態度及被害人因而受傷，且被告尚未與被害人達成民事和解賠償等一切情
    狀，判處如主文所示之刑，並諭知易科罰金之折算標準。
據上論結，應依刑事訴訟法第三百六十九條第一項前段、第三百六十四條、第二百九
十九條第一項前段、第三百四十三條、刑法第二百八十四條第一項前段、第四十一條
第一項前段，罰金罰鍰提高標準條例第一條前段、第二條，判決如主文。
本案經檢察官乙○○到庭執行職務。
中      華      民      國　    九十三   年     　五      月   二十五   日
                                    臺灣高等法院臺中分院刑事第十一庭
                                            審判長法　官  李  璋  鵬
                                                  法　官　胡　森　田
                                                  法　官  蕭　錦　鍾
右正本證明與原本無異。
不得上訴。
                                                  書記官  蘇  昭  文
中      華      民      國　    九十三   年     　五      月   二十六   日
附錄論罪科刑法條：
刑法第二百八十四條第一項：
因過失傷害人者，處六月以下有期徒刑，拘役或五百元以下罰金，致重傷者，處一年
以下有期徒刑、拘役或五百元以下罰金。
                                                                        Ｉ
